最高法院民事裁定
                                    111年度台抗字第776號
再 抗告 人  溪洲醫院                             
法定代理人  王偉良          
訴訟代理人  孫志鴻律師
上列再抗告人因與相對人弘瑋國際有限公司間聲請假扣押事件，
對於中華民國111年6月20日臺灣高等法院高雄分院裁定（111 年
度抗字第163號），提起再抗告，本院裁定如下：
    主  文
再抗告駁回。
再抗告訴訟費用由再抗告人負擔。
    理  由
按對於抗告法院所為抗告有無理由之裁定再為抗告，僅得以其適
用法規顯有錯誤為理由，此觀民事訴訟法第486條第4項規定甚明
。所謂適用法規顯有錯誤，係指原法院為確定事實而適用法律，
或就所確定之事實而為法律上之判斷，有適用法規顯有錯誤之情
形而言，不包括理由不備、理由矛盾、取捨證據或認定事實錯誤
。本件再抗告人對於原法院所為相對人抗告有理由之裁定（下稱
原裁定）再為抗告，無非以：相對人訴請伊返還借款事件（下稱
另案），伊雖曾列第三人也愛健康事業股份有限公司（下稱也愛
公司）法定代理人洪國瑋為法定代理人進行訴訟，惟係因相對人
介入伊之經營時，指定由洪國瑋擔任院長，伊並未變更負責人；
而坐落高雄市○○區○○段000、000、000、000、000-1地號土地及
同段000 建號建物（下合稱系爭房地）乃第三人王偉良、陳翠杏
、郭霖儒、簡宏志、張家福等5 人共有，非伊所有，不能因該5 
人將系爭房地所有權移轉登記予也愛公司，遽認伊就財產有不利
益處分之情事；伊對外並未變更名稱，不影響相對人之取償，且
有衛生福利部中央健康保險局撥付之醫療款項收入，並無浪費財
產、增加負擔，致瀕臨無資力狀態，或有移往遠地、逃匿或隱匿
財產等假扣押原因，原裁定適用法規顯有錯誤等詞，為其論據。
惟再抗告人所陳上開理由，核屬指摘原裁定認定相對人已釋明假
扣押之請求及其原因之事實當否問題，而非表明原裁定有如何合
於適用法規顯有錯誤之具體情事，難認已合法表明再抗告理由。
依上說明，其再抗告自非合法。末查，再抗告人於民事再抗告狀
中檢附再抗告人於另案提出之民事答辯㈡狀及民事委任狀，主張
其於另案曾具狀更正法定代理人為王偉良，可證其並未變更法定
代理人等詞，核屬新證據，本院依法不予審酌，附此敘明。
據上論結，本件再抗告為不合法。依民事訴訟法第495條之1第2 
項、第481條、第444條第1項前段、第95條、第78條，裁定如主
文。   
中　　華　　民　　國　 111　　年　　10　　月　　5 　　日
                      最高法院民事第三庭
                          審判長法官  沈　方　維
                                法官  鍾　任　賜
                                法官  陳　麗　芬
                                法官  方　彬　彬
                                法官  蔡　和　憲
本件正本證明與原本無異
                                      書  記  官
中　　華　　民　　國　　111 　年　　10　　月　　20　　日